【裁判字號】    99,訴,469
【裁判日期】    990505
【裁判案由】    毒品危害防制條例
【裁判全文】
臺灣高雄地方法院刑事判決               99年度訴字第469號
公  訴  人  臺灣高雄地方法院檢察署檢察官
被      告  乙○○○
上列被告因違反毒品危害防制條例案件，經檢察官提起公訴（99
年度毒偵字第108 、303 號），被告就被訴事實為有罪之陳述，
經本院合議庭裁定由受命法官獨任進行簡式審判程序，本院判決
如下：
    主  文
乙○○○施用第二級毒品，處有期徒刑陸月；又施用第一級毒品
，處有期徒刑捌月；又施用第二級毒品，處有期徒刑肆月；又持
有第二級毒品，處有期徒刑貳月，扣案第二級毒品甲基安非他命
壹包（含包裝袋，甲基安非他命驗後淨重零點零柒陸公克），沒
收銷燬之。應執行有期徒刑壹年陸月，扣案第二級毒品甲基安非
他命壹包（含包裝袋，甲基安非他命驗後淨重零點零柒陸公克）
，沒收銷燬之。
    事實及理由
一、犯罪事實：乙○○○前因施用毒品案件，經本院裁定送觀察
    、勒戒後，因認無繼續施用毒品之傾向，於民國97年3 月17
    日執行完畢釋放出所，詎其仍不知戒除毒癮，分別為下列行
    為：
  (一)基於施用第二級毒品之犯意，於98年10月14日14時許，在高
    雄縣大寮鄉○○村○○道路，以將第二級毒品甲基安非他命
    置於玻璃球內燒烤吸食煙霧之方式，施用第二級毒品甲基安
    非他命1 次。嗣因其為列管毒品調驗人口，經警於98年10月
    15日14時許，通知其前往高雄縣政府甲○分局採集尿液送驗
    後，結果呈甲基安非他命陽性反應，而查悉上情。
  (二)基於施用第一級毒品之犯意，於98年12月5 日19時30分為警
    採尿回溯72小時內之某時許，在高雄縣某處施用第一級海洛
    因1 次。
  (三)基於施用第二級毒品之犯意，於98年12月2 日9 時許，在高
    雄縣大寮鄉○○村○○道路旁，以將第二級毒品甲基安非他
    命置於玻璃球內燒烤吸食煙霧之方式，施用第二級毒品甲基
    安非他命1 次。
  (四)基於持有第二級毒品之犯意，於98年12月5 日6 時許，在高
    雄縣大寮鄉○○道路與光明路口附近，向真實姓名年籍不詳之
    男子，以新臺幣1.000 元之代價購買第二級毒品甲基安非他
    命1 包（含包裝袋，甲基安非他命驗前淨重0.081 公克，驗
    後淨重0.076 公克）。嗣於98年12月5 日19時許，在高雄縣
    大寮鄉○○村○○道路，乙○○○因形跡可疑為警盤查，於
    盤查員警莊元輝僅知悉其為毒品列管人口，並詢問其是否仍
    有使用毒品及身上是否帶有毒品之情形，然尚無其他確切證
    據得以合理懷疑其有持有及施用第二級毒品甲基安非他命之
    犯行前，乙○○○即告知員警莊元輝現仍有使用甲基安非他
    命，並自行交出上述甲基安非他命1 包，復於當日警詢中自
    白上開98年12月2 日施用第二級毒品犯行，並接受裁判。又
    經員警於98年12月5 日採集乙○○○尿液送驗，檢驗結果呈
    甲基安非他命及嗎啡陽性反應，而查悉上情。
  (五)案經高雄縣政府警察局甲○分局報請臺灣高雄地方法院檢察
    署檢察官偵查起訴。
二、認定事實所憑之證據名稱：
  (一)被告乙○○○於本院審理時之自白（見院一卷第21、22頁、
    院二卷第21、22、30、31頁）。
  (二)列管毒品人口尿液採集送驗紀錄表、長榮大學98年10月22日
    確認報告各1 份（見偵二卷第10、11頁）。
  (三)查獲毒品案件嫌疑人代號與真實姓名對照表、台灣檢驗科技
    有限公司98年12月18日濫用藥物尿液檢驗報告各1 份（見警
    卷第17頁、偵一卷第6 頁）。
  (四)扣押筆錄、扣押物品目錄表各1 份（見警卷第9 至11頁）、
    照片2 幀（見警卷第13頁）、高雄醫學大學附設中和紀念醫
    院99年3 月9 日檢驗報告1 份（見院一卷第17頁）。
  (五)99年4 月6 日警員莊元輝之職務報告1 份（見院二卷第18頁
    ）。
  (六)刑案資料查註紀錄表、全國施用毒品案件紀錄表、臺灣高雄
    地方法院院內索引卡紀錄表報表、臺灣高等法院被告前案紀
    錄表各1 份。
三、按海洛因係毒品危害防制條例第2 條第2 項第1 款所規定之
    第一級毒品，甲基安非他命係同條項第2 款所規定之第二級
    毒品，均不得非法持有、施用。核被告所為，係犯毒品危害
    防制條例第10條第1 項施用第一級毒品罪、同條例第10條第
    2 項施用第二級毒品罪2 次及同條例第11條第2 項持有第二
    級毒品罪。其持有第一、二級毒品（不包括98年12月5 日該
    次持有第二級毒品犯行，因該次持有犯行尚未進而施用即為
    警查獲）後進而施用，其持有之低度行為，應為施用之高度
    行為所吸收，不另論罪。被告所犯上述4 罪（施用第一級毒
    品罪、施用第二級毒品罪2 次、持有第二級毒品罪），犯意
    各別，行為互殊，應予分論併罰。又於98年12月5 日19 時
    許，在高雄縣大寮鄉○○村○○道路，被告因形跡可疑為警
    盤查時，盤查員警莊元輝僅知悉被告為毒品列管人口，並詢
    問被告是否仍有使用毒品及身上是否帶有毒品之情形，然尚
    無其他確切證據得以合理懷疑被告有持有及施用第二級毒品
    甲基安非他命之犯行前，即向員警莊元輝告知現仍有使用甲
    基安非他命，並自行交出甲基安非他命1 包，復於當日警詢
    中自白上開98年12月2 日施用第二級毒品犯行，並接受裁判
    等情，有員警莊元輝於99年4 月6 日職務報告及被告警詢筆
    錄各1 份在卷可佐（見院二卷第18頁、警卷第6 頁），堪認
    其所為業已符合自首之要件，爰就被告持有第二級毒品犯行
    及上開98年12月2 日施用第二級毒品犯行，俱依刑法第62
    條前段之規定減輕其刑。又關於被告在98年12月5 日所犯持
    有第二級毒品犯行部分，業經公訴人於本院審理時予以追加
    補充該部分犯罪事實在卷（見院二卷第21頁），並經被告坦
    承此部分犯罪事實在卷（見院一卷第22頁、院二卷第21、22
    頁），本院自得予以審理，附此敘明。茲審酌被告前有贓物
    罪前科，有臺灣高等法院被告前案紀錄表1 份附卷可稽，素
    行非佳，又因施用毒品案件，曾經觀察、勒戒，仍未戒絕毒
    品，再犯本案施用第一、二級毒品及持有第二級毒品犯行，
    顯見其無悔改之意，意志不堅，有失政府制定毒品危害防制
    條例之立法美意。惟念其施用毒品乃自戕一己之身體健康，
    所為尚未害及他人，其所持有第二級毒品數量非鉅，犯後於
    本院審理時坦承犯行，態度尚佳及其犯罪之動機、目的、手
    段、智識程度、生活狀況暨檢察官對本案科刑範圍之意見（
    應執行有期徒刑1 年6 月）等一切情狀，分別量處如主文所
    示之刑，並定其應執行刑。扣案第二級毒品甲基安非他命1
    包（驗後淨重0.076 公克，且包裝袋殘留微量甲基安非他命
    難以分析剝離），爰依毒品危害防制條例第18條第1 項前段
    規定，不問屬於犯人與否，予以宣告沒收銷燬之。至鑑驗耗
    用之毒品，既已滅失，自無庸宣告沒收銷燬，附此敘明。
據上論斷，應依刑事訴訟法第273 條之1 第1 項、第284 條之1
、第299 條第1 項前段、第310 條之2 、第454 條第1 項，毒品
危害防制條例第10條第1 項、第2 項、第11條第2 項、第18條第
1 項前段，刑法第11條、第62條前段、第51條第5 款，判決如主
文。
本案經檢察官丙○○到庭執行職務。
中    華    民    國    99    年    5     月    5     日
                  刑事第五庭  法  官  林永村
以上正本證明與原本無異。
如不服本判決，應於判決送達後10日內，向本院提出上訴狀。
中    華    民    國    99    年    5     月    5     日
                              書記官  王珮樺
附錄本判決論罪科刑法條：
毒品危害防制條例第10條：
施用第一級毒品者，處6 月以上5 年以下有期徒刑。
施用第二級毒品者，處3 年以下有期徒刑。
毒品危害防制條例第11條
持有第一級毒品者，處3 年以下有期徒刑、拘役或新臺幣5 萬元
以下罰金。
持有第二級毒品者，處2 年以下有期徒刑、拘役或新臺幣3 萬元
以下罰金。
持有第一級毒品純質淨重十公克以上者，處1 年以上7 年以下有
期徒刑，得併科新臺幣1 百萬元以下罰金。
持有第二級毒品純質淨重二十公克以上者，處6 月以上5 年以下
有期徒刑，得併科新臺幣70萬元以下罰金。
持有第三級毒品純質淨重二十公克以上者，處3 年以下有期徒刑
，得併科新臺幣30萬元以下罰金。
持有第四級毒品純質淨重二十公克以上者，處1 年以下有期徒刑
，得併科新臺幣10萬元以下罰金。
持有專供製造或施用第一級、第二級毒品之器具者，處1 年以下
有期徒刑、拘役或新臺幣1 萬元以下罰金。

司法院資訊處製作；財團法人民間司法改革基金會備份。
